臺灣高等法院臺南分院刑事判決　　　　 九十二年度上訴字第一三七四號　　孝股
　　上　訴　人　臺灣臺南地方法院檢察署檢察官
　　被　　　告　辰○○
　　選任辯護人　楊昌禧律師
　　　　　　　　唐小菁律師
　　被　　　告　卯○○
　　　　　　　　丙○○
　　上　訴　人
　　即　被　告　甲○○
　　　　　　　　戊○○
　　　　　　　　巳○○
　　　　　　　　丁○○
　　　　　　　　子○○即陳清泉.
　　　　　　　　午○○
　　　　　　　　己○○
　　　　　　　　乙○○
　　　　　　　　辛○○
　　右　一　人
　　輔　佐　人　庚○○
　　上　訴　人
　　即　被　告　癸○○
　　上　訴　人
　　即　被　告　丑○○
　　右　一　人
　　輔　佐　人　壬○○
右上訴人因被告偽造文書等案件，不服臺灣臺南地方法院八十九年度訴字第一三一四
號中華民國九十二年六月五日、九十一年二月六日、九十一年二月七日、九十一年七
月二十二日、九十一年二月十九日第一審判決，九十二年度訴緝字第五四號中華民國
九十二年七月三十一日第一審判決（起訴案號：臺灣臺南地方法院檢察署八十九年度
偵字第一一二八八號、八十九年度偵字第九九九三號、八十九年度偵字第八一五五號
、八十九年度偵字第九二七六號、八十九年度偵字第九八０四號、八十九年度偵字第
九一三七號，併案案號：九十年度偵字第七四七七號），提起上訴，暨該署檢察官併
案審理（併案案號：九十二年度偵字第一二三四三、一二三七０號），本院判決如左
：
    主  文
原判決關於戊○○、丑○○、乙○○、丁○○部分均撤銷。
丑○○共同行使偽造私文書，足以生損害於他人，處有期徒刑貳月，如易科罰金，以
參佰元折算壹日。緩刑參年，偽造如附表所示丑○○部分之物，均沒收。
戊○○共同行使偽造私文書，足以生損害於他人，累犯，處有期徒刑參月，如易科罰
金，以參佰元折算壹日。
乙○○共同行使偽造私文書，足以生損害於他人，累犯，處有期徒刑肆月，如易科罰
金，以參佰元折算壹日，偽造如附表所示乙○○部分之物，均沒收。
丁○○共同連續行使偽造私文書，足以生損害於他人，處有期徒刑肆月，如易科罰金
，以參佰元折算壹日，偽造如附表所示丁○○部分之物，均沒收。
其餘上訴駁回。
甲○○、巳○○、陳清泉、己○○、辛○○、癸○○均緩刑參年。
    事  實
一、戊○○於民國（下同）八十五年間因違反麻醉藥品管理條例案件，經台灣宜蘭地
    方法院以八十五年度易字第一０九三號判處有期徒刑五月，如易科罰金以三百元
    折算一日，甫於八十五年十二月十三日執行完畢；乙○○於八十三年間因違反肅
    清煙毒條例案件，經原審判處有期徒刑三年八月，甫於八十五年九月四日執行完
    畢；午○○於八十三年間因偽造有價證券案件，經原審判處有期徒刑六月確定，
    甫於八十四年十一月九日執行完畢。
二、辛○○因罹患「精神分裂症」，對於外界事務知覺理會、判斷能力及自由決定意
    思之能力，較普通人之平均程度退減，為精神耗弱之人。
三、丑○○因自幼智能不足，在精神狀態方面，其定向感、記憶力、計算力及判斷力
    各方面均有缺失，已達精神耗弱之程度，並經原審法院宣告禁治產，為精神耗弱
    之人。
四、詹禮孝、蔡依玲（均另經原審通緝中）、謝福春、林新家、嚴永桂、曾男德（均
    由原審另行審理）、不詳姓名綽號「阿國」、「阿正」之成年男子等人，於八十
    八年中，在報紙刊登代辦萬泰商業銀行（以下簡稱萬泰銀行）及其他銀行之小額
    信用貸款廣告，並由謝福春掛名對外聲稱擔任董事長，實際負責人為詹禮孝，嚴
    永桂擔任詹禮孝之司機，曾男德負責將辦理信用貸款客戶所填寫之申辦證件交萬
    泰商業銀行林森分行行員辰○○，蔡依玲、綽號「阿國」、「阿正」負責接聽銀
    行來電之徵信工作，詹禮孝則負責偽造不實之員工職務證明書、各類薪資所得扣
    繳及免扣繳憑單等資料。
五、詎甲○○、戊○○、蕭函華、丁○○、陳清泉、午○○、己○○、乙○○、辛○○、癸○○、丑○○等人（以下簡稱甲○○等十一人）明知渠等並未在如附表所
    示之公司任職，竟與詹禮孝、蔡依玲、謝福春、林新家、嚴永桂、曾男德、不詳
    姓名綽號「阿國」、「阿正」之成年男子等人共同基於意圖為自己不法所有之犯
    意聯絡，依照詹禮孝或林新家、謝福春、曾男德等人之指示，在萬泰銀行小額循
    環信用貸款申請書上填載渠等於附表所示之公司任職、職稱、薪水等不實資料，
    致萬泰銀行陷於錯誤，誤以為甲○○等十一人均有資力，而據以核發詳如附表所
    示之小額循環信用貸款（核貸明細詳如附表），詹禮孝等人於收取萬泰銀行核發
    用以領取小額循環信用貸款之薪人類救急現金卡後，即提領貸款款項，並未交付
    救急現金卡及貸款款項予甲○○等十一人，期間並代甲○○等十一人繳納部分貸
    款利息，且向甲○○等十一人佯稱萬泰銀行並未核貸。
六、詹禮孝、蔡依玲、謝福春、林新家、嚴永桂、曾男德及綽號「阿國」、「阿正」
    （以下簡稱詹禮孝等人），因見萬泰銀行核貸，需檢附上一年度公司行號發給之
    薪資扣繳憑單等資力證明始易於核准申請，詹禮孝等人即分別招徠戊○○、巳○○、丁○○、陳清泉、午○○、己○○、乙○○、癸○○、丑○○等人（以下簡
    稱戊○○等九人）提供身分證影本予詹禮孝等人，戊○○等九人即分別與詹禮孝
    等人共同基於偽造文書之犯意聯絡，另丁○○則與詹禮孝等人共同基於偽造文書
    之概括犯意聯絡，由詹禮孝等人制作內容不實如附表所示陳清泉、戊○○、巳○○、午○○、己○○、癸○○部分不實之「各類所得扣繳暨免扣繳憑單」、「員
    工職務證明書」，另由詹禮孝等人於不詳時間，在不詳地點偽造如附表所示丑○○部分之公司印章、印文、公司代表人之印章、印文各一枚後，持以偽造附表所
    示丑○○部分不實之「各類所得扣繳暨免扣繳憑單」、「員工職証明書」；又由
    詹禮孝等人在不詳時間、不詳地點，偽造如附表所示丁○○部分之公司印章一顆
    、公司代表人印章一顆、公司印文二枚及公司代表人印文二枚，偽造如附表所示
    乙○○部分公司印章、公司代表之印章各一顆、公司印文及公司代表人印文各一
    枚後，分別制作內容不實如附表所示之「頂順紙器股份有限公司各類所得扣繳暨
    免扣繳憑單」、「頂順紙器股份有限公司員工職務證明書」、「頂順紙器股份有
    限公司員工出勤記錄」，連同渠等所分別填載內容不實之萬泰銀行小額循環信用
    貸款申請書，交由曾男德轉交萬泰銀行不知情之行員辰○○向萬泰銀行申請小額
    信用貸款，致萬泰銀行以為上開提出薪資扣繳憑單之申請人確有資力，而准予核
    貸，足以生損害於扣繳憑單上所列如附表所示之公司行號及萬泰銀行審酌核貸之
    正確性。
七、案經顏士傑告訴臺灣臺南地方法院檢察署檢察官發交台南市警察局第五分局報告
    臺灣臺南地方法院檢察署檢察官偵查起訴。
    理  由
甲、有罪部分：
壹、被告辛○○、乙○○經合法傳喚，無正當理由不到庭。惟訊據被告辛○○輔佐人
    庚○○及其餘被告甲○○、戊○○、蕭函華、丁○○、陳清泉、午○○、己○○
    、癸○○、丑○○及其輔佐人壬○○（以下簡稱其餘被告）均矢口否認有何前開
    詐欺犯行，被告辛○○輔佐人庚○○辯稱「辛○○精神狀態有異，其不知貸款之
    事，應係受利用」云云；其餘被告則辯稱彼等雖有在申請書上簽名，但係因詹禮
    孝等人說可以幫忙辦理貸款，彼等以為以身分證即可申辦本件貸款，事後他們又
    說申請沒有通過，不知詹禮孝等人自行提領貸款使用，彼等均為被害人云云；被
    告丁○○另辯稱【其在遊戲場工作，無法辦理信用卡，詹禮孝說可以附在他朋友
    的公司辦理，我當時的想法以為就像辦勞保一樣附在別人的公司那樣，不知犯法
    】云云。
貳、經查：
一、被告甲○○、戊○○、蕭函華、丁○○、陳清泉、午○○、己○○、乙○○、辛○○、癸○○、丑○○等人（以下簡稱甲○○等十一人）詐欺部分：
  (一)右揭被告甲○○等十一人在該萬泰銀行小額貸款申請書填載姓名，向萬泰銀行申
    請小額循環信用貸款等事實，業據甲○○等十一人或在本院，或在原審調查、審
    理時供承不諱，復有萬泰銀行小額循環信用貸款申請書影本附卷可稽，被告甲○○等十一人明知彼等均未任職附表所載之公司行號，猶以任職附表所列之公司行
    號，而向萬泰銀行申請貸款，則彼等顯有施以詐術之行為甚明。
  (二)且按一般銀行審核是否核發信用貸款，無非係以申請人本身之職業及信用狀況是
    否均屬良好，為影響其決定核貸之重要因素；被告丁○○自承其在遊戲場上班，
    無法申請信用卡等情；且依被告甲○○等十一人於原審所稱：
    １被告戊○○稱「申請貸款時伊並未在帥領公司任職，係阿龍要伊填寫」；被告
      巳○○稱「申請貸款時伊在遊藝場工作，並未在帥領公司上班，係阿龍要伊如
      此填寫」云云；被告丁○○稱「申請貸款時伊在遊藝場工作，係阿龍要伊填寫
      在頂順公司上班」云云；被告午○○稱「申請貸款時伊係臨時工，並未在登豪
      食品公司（以下簡稱登豪公司）上班，係阿龍要伊如此填寫」云云；被告己○○稱「申請貸款時伊沒有工作，係阿龍要伊填寫在耕欣公司工作」云云；被告
      乙○○稱「申請貸款時伊從事遊戲場擺放機台之工作，並未在頂順公司上班，
      係阿龍要伊如此填寫」云云；被告丑○○稱「申請貸款時伊沒有工作，係阿龍
      要伊填寫在莉嘉公司上班」云云；被告辛○○「申請貸款時伊在精神病院接受
      診治，係阿龍要伊在申請書上簽名」云云；被告甲○○稱「申請貸款時伊擔任
      家庭代工的工作，一個月薪水約六、七千元，伊朋友鄭先堂跟伊說要辦信用卡
      ，他有帶伊去詹禮孝即綽號阿龍公司，阿龍寫單子，要伊照著在申請書上填寫
      」云云；被告陳清泉稱「申請貸款時伊擔任臨時工，伊有在貸款申請書上簽名
      ，阿龍等在替伊填寫貸款申請書上之各欄位時，伊也在旁邊」云云；被告癸○○稱「申請貸款時伊沒有工作，係阿龍要伊填寫在雨生公司上班」云云。
    ２則參酌被告甲○○等十一人上開供述，彼等既均明知未在附表所列之公司行號
      工作，竟於申請本件貸款，或依阿龍之指示，或依綽號「阿龍」不詳姓名男子
      所提供之資料填寫申請書，或在「阿龍」代為填寫申請書時在場未表示反對，
      則被告甲○○等十一人隱瞞無工作之事實，或擔任臨時工，或無固定性工作之
      事實，而虛偽填載附表所列不實之公司行號，向萬泰銀行申請信用貸款；另以
      渠等倘非無收入即無固定收入，豈有能力負擔貸款之利息，則被告甲○○等十
      一人有以虛偽填載附表所列公司行號之詐術影響萬泰銀行核貸之不法意圖至明
      ，被告甲○○等十一人辯稱並無詐欺犯行云云，已無足取。再者被告陳清泉具
      有國小畢業之教育程度其並非目不識丁之人，而貸款申請書上既有「公司資料
      」之欄位，豈有不知未填寫任何基本資料（含公司資料），僅在申請書上簽名
      ，必定無法向銀行貸款之理；再依被告陳清泉於原審供稱：「（問：申請書是
      否你簽的？）是我簽名，其他是他們填的，他們填時，我在旁邊」等語（見原
      審九十一年七月八日審判筆錄），則被告陳清泉既目睹「阿龍」等人填寫貸款
      申請書，又豈會不知貸款申請書上記載被告陳清泉在帥領股份有限公司任職之
      事。是被告陳清泉於原審所辯「其僅簽名，其他申請書欄位均是「阿龍」之人
      代為填寫，其無詐欺云云，亦無可採，彼等此部分詐欺之犯行，堪以認定。
二、被告戊○○、陳清泉、癸○○、巳○○、丁○○、午○○、己○○、乙○○、丑
    ○○（以下簡稱被告戊○○等九人）行使偽造文書部分：
  (一)依被告戊○○等九人於原審或本院調查時之供詞：
  １被告陳清泉於原審審理時先後供稱：「我是看報紙，當時我失業，需要信用卡，
    我就打電話去，他說他叫阿龍，我沒有辦過信用卡，我有問他們是否有問題，他
    要我拿身分證、印章過去，他們有辦法可以辦」、「我有告訴阿龍我沒有所得稅
    證明」、「我有問阿龍是否要稅單」、「我知道向銀行借錢，要有稅單」等語（
    詳原審九十一年三月四日及同年七月八日審判筆錄）；被告癸○○於原審審理時
    自承：「（問：你認為依你所提供之身分證影本，能向銀行申請信用貸款或提款
    卡嗎？）不可能」等語（詳原審九十一年一月二十八日審判筆錄）；被告巳○○
    則於原審調查、審理時稱：「阿龍說可以用他朋友的公司」、「阿龍說借他朋友
    的公司幫我們辦信用卡」、「（問：有無懷疑阿龍會作假資料？）有懷疑，事後
    有打電話去該公司詢問，有人接電話」等語（詳原審八十九年十一月二十二日訊
    問筆錄及九十一年一月二十四日審判筆錄）；被告丁○○則自承：「他（即指阿
    龍）說他朋友有工廠」、「（問：有無懷疑阿龍會作假資料？）有懷疑，事後有
    打電話去該公司詢問，有人接電話」、「我認為只有身分證應該是不能辦，阿龍
    說他有朋友在銀行，要辦業績，我告訴他沒有扣繳憑單不能辦，他說可以借他朋
    友的公司」等語（詳原審八十九年十一月十五日訊問筆錄及前開審判筆錄）；被
    告午○○稱：「我那時覺得不太妥當，阿龍說他可以幫我辦資料，可以有工作讓
    我填寫」等語（詳前開審判筆錄）；被告己○○自稱：「我覺得怪怪的，我有填
    資料，嗣後我覺得怪怪的，告訴他我不要辦，我是被騙的，我說不要辦的，但我
    沒有將申請書拿回來」等語（詳前開審判筆錄）；被告乙○○稱：「我有懷疑阿
    龍會作假資料」等語（詳前開審判筆錄）；被告丑○○則自稱：「我有懷疑阿龍
    會作假資料」等語（詳前開審判筆錄）；而被告戊○○於本院審理時亦稱【當時
    我在小吃店上班，小吃店位於安南區土城那裡，．．．因為我服務的小吃店沒有
    在職証明，「阿龍」說這些都由他包辦，所以在職證明也是他出具的】等語（見
   本院卷一第一九六頁）。
  ２查被告戊○○等九人均未在附表所示之公司行號任職，且觀之被告戊○○等九人
    前開供詞，彼等均知無法依正常方式向銀行申請本件之信用貸款，乃於本件申請
    書分別填載任職於附表所示公司行號之資料，且於辦理本件申請時，或懷疑被告
    詹禮孝等人會以假資料申請本件信用貸款，或知悉無法單以身分証辦理貸款，須
    有所得証明，且知悉綽號「阿龍」之人假借該公司行號供彼等申請，猶任由被告
    詹禮孝等人偽造附表所示之扣繳憑單或職務證明書、員工出勤紀錄表等不實文書
    ，向萬泰銀行提出貸款之申請，足見渠等就共同被告詹禮孝等人偽造上開不實文
    書，彼此間有犯意之聯絡及行為之分擔，灼然甚明。
  ３此外，復有偽造之扣繳憑單、在職証明等件在卷可稽，被告戊○○等九人前揭所
    辯，均無可採，彼等此部分犯行，亦堪以認定。
參、按扣繳憑單乃用以表示所得人之所得來源及金額，員工職務證明書係公司出具表
    示員工任職公司之證明文件，另員工出勤紀錄表則係員工出勤之紀錄，均為私文
    書。核被告甲○○、戊○○、巳○○、丁○○、陳清泉、午○○、己○○、乙○○、辛○○、癸○○、丑○○等十一人以任職各該附表所示公司行號之不實資料
    向萬泰銀行申請信用貸款，均係犯刑法第三百三十九條第一項之詐欺取財罪。被
    告戊○○、陳清泉、癸○○、巳○○、丁○○、午○○、己○○、乙○○、丑○○九人另偽造如附表所示之各類所得扣繳暨免扣繳憑單，或員工職務證明，或員
    工出勤紀錄表，由被告詹禮孝等人持以行使，足以生損害於附表所示之公司及各
    代表人，係另犯刑法第二百十六條、第二百十條之行使偽造私文書罪。被告甲○○等十一人與共同被告詹禮孝、謝福春、林新家、嚴永桂、曾男德、蔡依玲、「
    阿正」、「阿國」等人間就上開詐欺犯行，被告戊○○等九人與共同被告詹禮孝
    、謝福春、林新家、嚴永桂、曾男德、蔡依玲、「阿正」、「阿國」等人間就上
    開詐欺犯行或行使偽造私文書犯行，彼等間分別有犯意之聯絡及行為之分擔，均
    為共同正犯。又被告丁○○、乙○○、丑○○等人偽造如附表所示之公司印章、
    印文、公司代表人印章、印文均係偽造私文書之階段行為，均不另論罪；被告戊○○等九人偽造私文書進而行使，偽造私文書之低度行為應為行使偽造私文書之
    高度行為所吸收，亦不另論罪。被告丁○○先後二次行使偽造私文書之犯行，係
    犯基本構成要件相同之罪名，顯係基於概括犯意而為，應依連續犯之規定論以一
    罪，並依法加重其刑。被告戊○○、陳清泉、癸○○、巳○○、丁○○、午○○
    、己○○、乙○○、丑○○九人所犯上開行使偽造私文書、詐欺取財二罪間有方
    法與結果牽連關係，應從一重為行使偽造私文書罪或連續行使私文書罪（被告丁○○部分）處斷。被告戊○○、乙○○、午○○有如事實欄所載之論罪科刑執行
    情形，此有台灣高等法院被告全國前案紀錄表三份在卷可參，其等於五年以內再
    犯本件有期徒刑以上之罪，均為累犯，均應依刑法第四十七條之規定加重其刑。
    另按刑法上之心神喪失與精神耗弱，應依行為時精神障礙程度之強弱而定，如行
    為時之精神，對外界事務全然缺乏知覺理會及判斷作用而無自由決定意思之能力
    者，為心神喪失；如此項能力，並非完全喪失，僅較普通人之平均程度顯然減退
    者，則為精神耗弱，此有最高法院二十六年渝上字第二三七號判例參照。本件被
    告辛○○經原審依職權送請行政院衛生署台南醫院定，認被告辛○○情緒的自我
    控制不佳，且仍有自閉性思考而扭曲現實症狀，在台南奇美醫院曾有五次住院治
    療之紀錄，並斷斷續續在高雄榮民總醫院精神科治療，為精神分裂症之個案，其
    精神狀態應至少達於精神耗弱之程度，此有該院九十年八月十日九十年南醫醫字
    第四三九０號函所附被告辛○○之精神鑑定報告一份在卷可按；而被告丑○○因
    自幼智能不足，在精神狀態方面，其定向感、記憶力、計算力及判斷力各方面均
    有缺失，已達精神耗弱之程度，並經原審法院宣告禁治產，為精神耗弱之人，此
    有九十一年度禁字第七六號裁定附於本院卷足憑；爰均依刑法第十九條第二項之
    規定，減輕其刑。
肆、
  (一)原審以被告巳○○、陳清泉、午○○、己○○、辛○○、癸○○、甲○○等人罪
    証明確，因予適用刑法第二十八條、第五十六條、第二百十六條、第二百十條、
    第三百三十九條、第五十五條、第四十七條、第十九條第二項、第四十一條第一
    項前段、罰金罰鍰提高標準條例第一條前段、第二條規定；並審酌被告巳○○等
    人之犯罪情節、渠等之犯罪動機、目的、手段、貸款款項為被告詹禮孝取得，渠
    等並未取得任何款項暨渠等犯罪後之態度等一切情狀，各量處被告巳○○、己○○、癸○○、陳清泉各有期徒刑三月，被告午○○有期徒刑四月，被告甲○○拘
    役三十日，被告辛○○拘役二十日，並依法各諭知易科罰金之折算標準。本院經
    核原審就此部分認事用法並無不當，量刑亦亦稱妥適，被告巳○○、陳清泉、午
    ○○、己○○、辛○○、癸○○、甲○○等人上訴意旨否認犯罪，並以前揭情詞
    指摘原判決不當，並無可取，為無理由，應予駁回。惟按被告甲○○、巳○○、
    陳清泉、己○○、辛○○、癸○○前未曾受有期徒刑以上刑之宣告，因一時失慮
    ，偶罹刑典，雖有申請本件信用貸款，但萬泰銀行核貸之款項全數為共同被告詹
    禮孝等人提領使用，被告甲○○、巳○○、陳清泉、己○○、辛○○、癸○○等
    人分文未領，顯見被告甲○○、巳○○、陳清泉、己○○、辛○○、癸○○等人
    所犯之情節尚非嚴重，經此刑之宣告後，應知警惕而無再犯之虞，本院因認暫不
    執行其刑為當，予以各宣告緩刑三年，用啟自新。
  (二)原審以被告丑○○、戊○○、乙○○、丁○○等四人罪証明確，因予論罪科刑，
    固非無見；但查：１被告丑○○為精神耗弱之人，依法減輕其刑，已如前述，原
    審就被告丑○○此部分漏未審酌，顯有未當。２被告戊○○就共同被告詹禮孝等
    人行使偽造私文書部分，亦為共同正犯，亦如前述，原審就此部分認不能証明被
    告戊○○等人犯罪，而不另為無罪判決之諭知，亦有未當。３原審雖就被告乙○○部分另有偽造印文、印章等事實於事實欄未予認定，但於理由欄另認被告乙○○部分有此事實，致事實與理由有矛盾；４原審就被告丁○○部分於事實欄雖認
    有行使偽造如附表所示之「員工出勤紀錄表」、「員工職務証明書」，但於理由
    欄漏未認定（見原審九十一年二月七日判決書第十六頁第一行起），此部分之事
    實與理由亦有矛盾。被告丑○○、戊○○、乙○○、丁○○等四人上訴否認犯罪
    ，固無理由，但原判決就此部分既有上開可議之處，即屬無可維持，應由本院予
    以撤銷改判。爰審酌被告戊○○、丑○○、乙○○、丁○○等四人之犯罪情節、
    渠等之犯罪動機、目的、手段、貸款款項為被告詹禮孝取得，渠等並未取得任何
    款項暨渠等犯罪後之態度等一切情狀，各量處如主文所示之刑，並諭知易科罰金
    之折算標準，以資懲儆。被告丑○○、丁○○、乙○○偽造之如主文所示之物，
    依刑法第二百十九條規定諭知沒收。又被告丑○○未曾受有期徒刑以上刑之宣告
    ，因一時失慮，偶罹刑典，雖有申請本件信用貸款，但萬泰銀行核貸之款項全數
    為共同被告詹禮孝等人提領使用，被告丑○○則分文未領，顯見其所犯之情節尚
    非嚴重，經此刑之宣告後，應知警惕而無再犯之虞，本院因認暫不執行其刑為當
    ，予以宣告緩刑三年，用啟自新。另被告丁○○前於八十年間，因犯麻醉藥品管
    理條例案件，經原審於八十年五月十三日判處有期徒刑七月，緩刑四年確定，雖
    未構成累犯，但本院認被告丁○○前有緩刑宣告，仍不知改過遷善，再有本件犯
    行，不宜再為緩刑之宣告，併此敘明。
乙、無罪部分：
  (甲)為無罪判決部分：
  一公訴意旨略以：
    被告丙○○、卯○○、辰○○與共同被告詹禮孝、蔡依玲、謝福春、林新家、嚴
    永桂、曾男德（共同被告部分均由原審另行審理）、不詳姓名綽號「阿國」、「
    阿正」之成年男子等人，共同基於意圖為自己不法所有之概括犯意，由共同被告
    謝福春掛名對外聲稱擔任董事長，實際負責人為被告詹禮孝與林新家、嚴永桂擔
    任詹禮孝之司機兼保鏢，曾男德負責將申辦證件交萬泰商業銀行林森分行行員辰
    ○○，共同被告蔡依玲負責製作假證件及應付銀行來電徵信部門之主管，許慧淑
    負責銀行來電之徵信工作，綽號「阿國」、「阿正」負責偽造假證件（包括在職
    證明、各類薪資所得扣繳及免扣繳憑單），陳博俊則負責尋覓不特定人辦理貸款
    。於八十八年九月六日起至同年十二月二十一日止，詹禮孝等人明知委託申辦貸
    款而與之有共同意圖為自己不法所有犯意之客戶丙○○、卯○○等人並未分別在
    莉嘉自粘商標有限公司等公司任職，竟由丙○○、卯○○二人，依照被告詹禮孝
    或林新家等人之指示指示，在萬泰銀行小額循環信用貸款申請書上填載不實之基
    本資料，復由綽號阿國、阿正二人偽造丙○○等人在上開公司之在職證明、各類
    薪資所得扣繳及免扣繳憑單，由曾男德將申辦案件之證件送交知悉上情且有犯意
    聯絡之辰○○，再由辰○○向其任職之萬泰銀行申辦小額循環信用貸款（即薪人
    類救急卡），蔡依玲及許慧淑二人負責應付銀行來電之徵信工作，上開救急卡申
    辦妥經核發後，辰○○將之交付詹禮孝本人，辰○○則依申請核發貸款之額度每
    新台幣（以下同）十萬元，從中抽取一萬元，牟取不法利益，丙○○等人在申辦
    貸款後並未如期繳納貸款，致萬泰銀行受有損害。因認被告丙○○、卯○○、辰
    ○○等人涉有刑法第二百十六條行使第二百十二條偽造特種私文書，同法第三百
    三十九條第一項之詐欺取財罪嫌云云。
  二按犯罪事實應依證據認定之，無證據不得推定其犯罪事實。又不能證明被告犯罪
    者，應諭知無罪之判決，刑事訴訟法第一百五十四條、第三百零一條第一項分別
    定有明文。次按認定被告有罪之事實應憑證據；如未能發現相當之證據，或證據
    不足以證明，自不能以推測或擬制之方法，以為裁判之基礎；且認定事實所憑之
    證據，其為訴訟上之證明，須達於通常一般人均不致有所懷疑，而得確信其為事
    實之程度者，始得據為有罪之認定；倘其證明尚未達到此一程度，而有合理之懷
    疑存在時，尚難為有罪之認定基礎；苟積極證據不足為不利於被告事實之認定時
    ，即應為有利於被告之認定，更不必有何有利之證據，最高法院著有三十年上字
    第八一六號、四十年台上八六號、七十六年台上字第四九八六號判決參照。申言
    之，證據資料在證據法則上尚有對被告有利之存疑時，如無法依客觀方法排除此
    項合理之可疑時，依「罪疑利益歸被告原則」，不得以此項證據資料作為有罪判
    決之依據。此為當然之法理，核先敘明。
  三本件公訴人認被告丙○○、卯○○、辰○○涉犯前開罪嫌，無非係以：
    (一)被告丙○○、卯○○、謝福春、嚴永桂等人於警、偵訊之供述。
    (二)扣案之萬泰商業銀行林森分行函、空白員工職務證明書、黃秋陽等八份身分證
      影本、切結書、龍江理財諮詢中心問卷表、無擔保免保人消費者貸款表、所得
      稅扣繳憑單等件。
  四檢察官上訴則以：
    (一)被告辰○○部分：被告辰○○夥同共同被告詹禮孝共犯本案，而收受抽成費用
      一節，迭據共同被告謝福春在偵查及原審審理時証明在卷；而同案被告曾男德
      在原審訊問時，亦曾供認其有告訴被告，這些不實資料，被告說只要按時繳不
      會有問題，及事實上看過詹禮孝有給過被告一成之抽成款，幾乎多是晚上吃飯
      時給的，原審就上開不利被告之証詞不查，而遽為無罪之判決，顯有未當。
    (二)被告卯○○、丙○○部分：
      (1)被告卯○○、丙○○部分原審未將筆跡送鑑定，遽認該貸款申請書之內容非
        被告卯○○、丙○○二人所為，已有未當。
      (2)被告卯○○對於在何時遺失身分證之事，記憶非常清楚，然卻對遺失身分證
        後，由何人至戶政單位申請補發一情，前後在原審三次之訊問中供訴不一，
        足認被告卯○○應係臨訟矯飾之詞。又本件究係被告卯○○提供身分證，抑
        或委由其兄寅○○取被告之身分證去辦理貸款，並未見原審傳喚寅○○，原
        審就此部分未予調查，亦有未當。
  五訊據被告辰○○、卯○○、丙○○均堅詞否認有何前開犯行：
    (一)被告辰○○辯稱：萬泰銀行辦理行員申辦小額循環信用貸款之業績競賽，共同
      被告詹禮孝所介紹之申請人經核卡後，均有正常繳息，且初始之申請人均親自
      前來銀行領卡，其始認為被告詹禮孝所介紹之申請案件，應無疑問，又因業績
      競賽之壓力，始答應被告詹禮孝之要求，由被告詹禮孝代申請人領卡，其不知
      被告詹禮孝等人所介紹之申請人均使用偽造之扣繳憑單或薪資證明，否則其何
      須於借款人未繳息時，打電話通知，且有做徵信之工作，其與被告詹禮孝等人
      並未共犯詐欺及偽造文書犯行等語。
    (二)被告卯○○、丙○○則辯稱【彼等均未向萬泰銀行申辦救急卡，且彼等之身分
      證曾遺失，本件申請案所檢送之丙○○身分證上照片非其本人】等語。
  六經查：
    (一)被告辰○○部分：
      公訴人認被告辰○○涉有前開犯行，無非係以共同被告謝福春之供述及卷附之
      萬泰銀行小額循環信用貸款申請書等為其主要論據。然查：
    1.共同被告謝福春雖於警訊、檢察官偵訊中供稱：「如果核發萬泰銀行救急卡，
      均由辰○○親自送交陳順龍（即被告詹禮孝），再依核發之額度每十萬元從中
      抽取佣金一萬元」等語（見八十九年度偵字第九一三七號卷第二頁背面、第三
      頁及第十五頁正面、背面）；但共同被告謝福春就【是否親見被告辰○○收取
      上開佣金】一節，於原審調查時先証稱：「阿龍有跟我提到，每申請一張卡下
      來，有給辰○○好處」、「他（即指被告詹禮孝）有說件下來，他會給被告辰
      ○○一點好處，但我沒看到」等語（見原審八十九年十一月十五日及同年月二
      十二日訊問筆錄）；後又改口稱：「我確實有看見詹禮孝拿錢給辰○○」、「
      一次在育成路晚上六、七點，辰○○拿卡來公司，在到公司外面等，阿正、阿
      國去提現金，他們拿現金回來，交給阿龍，辰○○才進來，他們就算過幾件，
      阿龍就拿現金給辰○○，我沒辦法確定是那一天，如過十萬元的件，阿龍就拿
      一萬元給辰○○，我記得那天辰○○最少拿到十萬元」等語（見原審九十一年
      三月十四日訊問筆錄），則共同被告謝福春就其如何得知被告辰○○收取佣金
      ，有無目賭此事，前後証述已有不符之處，則被告辰○○是否有【自核發之救
      急卡收取佣金】一節，即難以共同被告謝福春前後不一之証詞，而據為被告辰
      ○○不利之証據。
    2.次查，共同被告曾男德雖於原審訊問時雖稱【我有告訴辰○○，這些是不實資
      料，他說只要按時繳不會有問題，之前有送資料聲請到的卡，都被詹禮孝拿去
      用，我有告訴辰○○，卡都是詹禮孝在繳錢，我告訴辰○○是不實資料後，我
      還是有再送資料給他，他還是照收】等語（見原審九十年二月五日訊問筆錄）
      ；然經原審質之被告辰○○是否自核發之救急卡收取佣金一即，共同被告曾男
      德則稱【不知道】（見原審九十年二月五日訊問筆錄）。惟於原審九十年二月
      九日審理，共同被告曾男德又改口稱【上次庭訊時說沒有，是不實在的，事實
      上我有看過只要有申請人核發金額，辰○○都有抽一成現金，詹禮孝自己拿給
      他的，我看過好幾此，幾乎都是晚上吃飯時拿給辰○○。詹禮孝與辰○○有約
      定可抽成，我是從詹禮孝拿錢給辰○○時從他們談話內得知】等語（見原審九
      十年二月九日訊問筆錄），嗣經原審再質之【辰○○知否詹禮孝是以不實資料
      申請？】一節，共同被告曾男德又稱：【不知道】等語（見原審九十年二月九
      日訊問筆錄）。則共同被告曾男德就被告辰○○是否知悉被告詹禮孝等人以不
      實資料申請萬泰銀行小額循環信用貸款，並按件向被告詹禮孝收取佣金等節，
      其証詞前後反覆，互相矛盾，則共同被告曾男德上開不利被告辰○○之供詞，
      已難遽信為真實。
    3.再依共同被告曾男德於原審調查時稱：「（問：詹禮孝有無說在辰○○面前，
      甚麼話都不能說？）詹禮孝跟我們所有人說，在辰○○面前不要亂說話」等語
      （見原審九十二年二月九日訊問筆錄），則若果真被告辰○○與共同被告詹禮
      孝等人有共同犯意之聯絡，而為本件詐欺信用貸款之行為分擔，則被告詹禮孝
      衡情豈有要求共同被告曾男德在被告辰○○前要審慎說話之理，顯見被告辰○○並不知悉共同被告詹禮孝等人意欲詐欺本件信用貸款之情。
    4.共同被告曾男德於原審時供稱：申請人於萬泰銀行小額循環信用貸款申請書上
      所填載任職公司之電話號碼，均係被告詹禮孝要申請人填寫，而該等電話均是
      由不同地方轉接轉接至賢北街，由被告蔡依玲等人假裝是申請人公司人員，負
      責應付銀行之徵信電話乙節（見原審九十年二月五日訊問筆錄），核與共同被
      告謝福春於偵查及原審調查時供稱：「蔡依玲在賢北街上班，負責銀行照會之
      事」等語（詳八十九年度偵字第九一三七號卷第三十六頁、原審卷一第一六三
      頁、一六四頁），及共同被告曾男德於原審調查時供稱：「後來到賢北街房子
      ，就在那裡負責接聽電話及銀行照會‧‧賢北街負責接聽銀行電話‧‧電話徵
      信是蔡依玲、阿國、阿正負責接聽的」等語（見原審九十年二月五日訊問筆錄
      ）相符；則共同被告蔡依玲於臺南市○○街設置電話徵信部門，負責應付銀行
      之徵信電話之事實，應堪認定。再依共同被告曾男德於原審審理時供稱：「（
      問：辰○○有無打電話徵信？）之前若有客戶沒繳錢，辰○○會打電話去賢北
      街跟聲請人說客戶未繳錢，詹禮孝會把所有卡號、金額填寫好，要我去繳利息
      錢，辰○○不清楚賢北街是一個照會的地方」等語（見原審九十年二月五日訊
      問筆錄），則若果真被告辰○○有與被告詹禮孝等人為共同詐欺信用貸款、偽
      造文書之情，衡情共同被告詹禮孝何須多此一舉，由共同被告蔡依玲、「阿正
      」、「阿國」等人於賢北街接聽被告辰○○之徵信電話？且被告辰○○於發現
      申請人遲延繳款時，又何須大費周章的逐一打電話予申請人催促繳款？
    5.復查，被告辰○○承辦共同被告詹禮孝介紹之申辦萬泰銀行小額循環信用貸款
      合計有九十二件，其中有十九位是由本人親自至萬泰銀行領卡，其餘則由被告
      辰○○代為領卡乙節，業據證人即萬泰銀行行員陳錦益證述在卷（見原審九十
      年一月五日訊問筆錄），並有證人陳錦益所提出之申請案件明細表一份附卷足
      憑（見原審卷二第一七０頁）；且依證人即萬泰銀行行員徐明哲於原審之証詞
      ，該銀行承辦行員有代領救急卡之情事（見原審卷九十年一月五日訊問筆錄）
      ，則被告辰○○代領申請人之信用卡，並無異於常理之處，且亦係萬泰銀行所
      允許，亦難以被告辰○○代本件申請人領取救急卡，即遽認被告辰○○就共同
      被告詹禮孝詐領本件信用貸款，或偽造文書之行為，知悉且有犯意之聯絡。此
      外，觀諸上開明細表，共同被告詹禮孝等人所介紹之申請案件，均按期繳息達
      數月之久；又佐以萬泰銀行有辦理核發小額循環信用貸款業績競賽之事實，亦
      據證人即萬泰銀行行員詹家豪、徐明哲、林秋禾、顧幼營等人證述在卷（見原
      審八十九年十一月二十二日、同年月二十九日、同年十二月二十九日、九十年
      一月五日訊問筆錄），則被告辰○○辯稱【為爭取業績，並信任被告詹禮孝所
      信紹之申請案件應無問題，於共同被告詹禮孝以申請人均在工廠上班，無法親
      自領卡，而要求代為領卡，始答應共同被告詹禮孝之要求，由共同被告詹禮孝
      代為領卡】等語，並無悖於常情之處。從而，被告辰○○雖有將申請人之信用
      卡交予被告詹禮孝代領，亦無由據此認定被告辰○○與被告詹禮孝等人即有偽
      造文書及詐欺之犯意聯絡。
    6.綜上所述，本件公訴人雖以共同被告謝福春、曾男德之証詞，及萬泰銀行信用
      貸款申請書等件，而據以為認被告辰○○涉犯共同詐欺及偽造文書之犯行，然
      共同被告謝福春、曾男德之前開証詞既前後不一致，且互相矛盾，自難據為被
      告辰○○有罪之証據；而上開申請書亦僅得証明被告辰○○確有承辦本件信用
      貸款之事實，但無從佐証被告辰○○涉有上開犯行；且本院參酌共同被告曾男
      德於原審所稱【共同被告詹禮孝要求在被告辰○○前要謹慎說話】等情，及由
      共同被告蔡依玲等人應付被告辰○○之徵信電話，而被告辰○○於發現申請人
      遲延繳款時，又打電話催繳等情觀之，尚無証據足証被告辰○○與共同被告詹
      禮孝等人就本件有何犯意聯絡；檢察官就此部分又未提出補強証據以資証明，
      應認不能証明被告辰○○犯罪。
    (二)被告卯○○、丙○○部分：
      本件公訴人認被告卯○○、丙○○涉有前開罪嫌，無非係以萬泰銀行提出之小
      額信用貸款申請書、各類所得扣繳暨免扣繳憑單各一紙為主要論據。然查：
    1.被告卯○○一再堅詞否認有向萬泰銀行申請本件信用貸款。而經本院當庭命被
      告卯○○當庭書寫其姓名、數字等筆跡，經核與萬泰銀行檢附之申辦小額循環
      信用貸款申請書、小額循環信用貸款契約及轉帳申請書上「卯○○」之筆跡，
      其書寫之特徵、組織方式有不同之處，則上開小額循環信用貸款申請書及小額
      循環信用貸款契約及轉帳申請書是否確為被告卯○○所為，已難証明。
    2.被告卯○○辯稱【其身分証曾遺失申請補發】等語；而觀諸上開萬泰銀行小額
      循環信用貸款申請書之申請日期係八十八年十一月二十九日，而被告卯○○於
      八十八年八月二十六日、八十九年八月五日曾向臺南市北區戶政事務所申請補
      領國民身分證，此有臺南市北區戶政事務所檢附之補領國民身分證申請書二紙
      在卷可稽，而其申請補領國民身分證之時點，並無可疑之處。從而被告卯○○
      上開所辯【其身分証曾遺失申請補發，其未申請本件信用貸款】等語，並非無
      據，檢察官以上開申請書而認被告卯○○涉有前開犯行，尚難証明。
    3.被告丙○○亦堅詞否認有何前開犯行。且觀之萬泰銀行檢附之被告丙○○申辦
      小額信用貸款之資料，其中申辦小額信用貸款所檢附之被告丙○○身分證影本
      上之照片，核與被告丙○○本人並不相同，此亦有被告丙○○提出之身分證影
      本一份在卷可資佐證，是被告丙○○是否確曾向萬泰銀行申辦小額信用貸款一
      事，亦非無疑。且經核對萬泰銀行檢附之申辦小額信用貸款之貸款申請書、小
      額循環信用貸款契約及轉帳申請書上「丙○○」、「台南縣永康市○○路一七
      二巷八弄十號四樓之二」之筆跡，又與被告丙○○當庭所書寫之「丙○○」、
      「台南縣永康市○○路一七二巷八弄十號四樓之二」之筆跡間，書寫之個性、
      慣性、特徵、組織方式均不相同，足見上開小額信用貸款之貸款申請書、小額
      循環信用貸款契約及轉帳申請書並非被告丙○○所書寫，益見被告丙○○所辯
      並未向萬泰銀行申辦小額信用貸款等語尚非虛妄。
    4.至於檢察官上訴，以：(1)被告卯○○、丙○○部分原審未將筆跡送鑑定，遽認
      該貸款申請書之內容非被告卯○○、丙○○二人所為，已有未當。(2)被告卯○○對於在何時遺失身分證之事，記憶非常清楚，然卻對遺失身分證後，由何人
      至戶政單位申請補發一情，前後在原審三次之訊問中供訴不一，足認被告卯○○應係臨訟矯飾之詞。又本件究係被告卯○○提供身分證，抑或委由其兄寅○○取被告之身分證去辦理貸款，並未見原審傳喚寅○○，原審就此部分未予調
      查，亦有未當等語，而指摘原判決不當。然經本院命被告卯○○、丙○○及証
      人寅○○當庭書寫相關之筆跡後，連同本件申請書等相關資料分別囑請法務部
      調查局、內政部警政署刑事警察局鑑定將該二名被告及証人寅○○當庭書寫之
      筆跡，與本件救急卡申請資料內被告卯○○、丙○○筆跡，或被告卯○○簽帳
      單上之筆跡是否相符，經法務部調查局予以退回，而內政部警政署刑事警察局
      則函覆稱【因無卯○○、丙○○及証人寅○○平日類同之筆跡可資比對，而無
      法鑑定】，此有法務部調查局九十三年四月一日調科貳字第０九三００一二九
      三五０號函、內政部警政署刑事警察局九十三年五月十三日刑鑑字第０九三０
      ０九八六三九號函分別在卷足憑（見本院卷卷二第八十一頁、第一０五頁）。
      則上開申請書雖有卯○○、丙○○之筆跡，但究是否被告瑞峰、丙○○所親為
      ，即無証據足資佐証；再者，被告卯○○既否認有提供身分證與証人寅○○申
      辦本件信用貸款，而檢察官就此項事實亦未提出確實之証據以資補強，自難據
      為被告卯○○、丙○○不利之認定，從而檢察官上訴以此指摘原判決不當，自
      無可採。
    5.綜上，本件信用貸款申請書被告卯○○、丙○○之筆跡，經本院核與前開申請
      書上二名被告之筆跡並不相同，而前開申請書所附之被告丙○○身分証上之照
      片，又與被告丙○○本人不同，自難以該申請書而據為被告卯○○、丙○○不
      利之証據；此外，復查無其他積極証據足資佐証該二名被告有此部分犯行，應
      認不能証明該二名被告此部分之犯行；另檢察官亦未能提出補強証據以資証明
      ，應認不能証明被告卯○○、丙○○此部分之犯罪。
    (三)原審以不能証明被告辰○○、卯○○、丙○○犯罪，而為彼等無罪判決之諭知
      ，本院經核原審就此部分認事用法並無不當；檢察官上訴以前揭情詞指摘原判
      決不當，並無理由，應予駁回。
    (乙)不另為無罪判決部分：
      公訴意旨另認被告辛○○、甲○○二人另涉有刑法第二百十六條、第二百十條
      之行使偽造文書之犯行云云；惟按不能證明被告犯罪或其行為不罰者，應諭知
      無罪之判決，刑事訟刑法第三百零一條第一項定有明文。訊據被告甲○○、辛○○輔佐人庚○○等人均堅決否認有何偽造文書之犯行，被告甲○○辯稱：不
      知被告詹禮孝等人有偽造扣繳憑單之行為，並未與被告詹禮孝共同偽造扣繳憑
      單等語；被告辛○○輔佐人則辯稱【被告辛○○精神狀態不佳，應係受人利用
      】等語。經查：被告曾男德於原審調查時稱：「詹禮孝說簽名部分一定要申請
      人自己簽名，聲請金額三十萬元，也是申請人自己寫，會寫字的，由我寫其他
      部分，公司名稱、職稱等，詹禮孝會拿小抄給我，他會看人決定用哪家公司名
      稱，申請人會看到小抄，照小抄超上去，公司電話在小抄背面，小抄上有公司
      負責人名稱、住址、職稱等」、「客人填寫（申請書）時，詹禮孝會去三樓列
      印用電腦列印相關扣繳憑單等資料，交給我去影印，影印完後，連同申請書送
      件」等語（見原審九十年二月九日訊問筆錄），則以被告詹禮孝等人係將任職
      公司之不實資料填載於小抄上，再由各該貸款申請人依樣填載於申請書上，足
      認被告詹禮孝並未將其偽造扣繳憑單一事，告知前來申辦信用貸款之申請人，
      且被告甲○○於填寫申請書當下，亦未質疑被告詹禮孝等人有偽造扣繳憑單等
   不實資料之行為，再再均顯示本件被告甲○○等人所涉上開行使偽造私文書之
      犯行，均乏任何積極證據證相佐，而認定犯罪，從而，苟無積極證據，即應為
      有利於被告甲○○、辛○○之認定，則被告甲○○、辛○○所涉上開行使偽造
      文書之犯行，既未能發現有相當證據，自不能遽以推測或擬制之方法，率予認
      定有罪。此外，復查無其他積極證據足資證明被告甲○○、辛○○涉犯行使偽
      造文書罪，揆諸首開法條規定，被告甲○○、辛○○之犯罪尚屬不能證明，原
      應均為無罪之諭知，然本件公訴人認此部分之犯行，與前開論罪科刑部分有裁
      判上一罪之牽連犯關係，爰不另為無罪判決之諭知。
丙、併案部分：
  (一)被告卯○○部分（九十二年偵字第一二三四三號）：被告卯○○於八十九年十月
    二十七日，與一自稱「楊文綜」之姓名不詳男子共同意圖為自己不法所有，持不
    明偽造信用卡三張，至開陽資訊股份有限公司購買零件，因認被告卯○○另涉犯
    刑法第二百十六條行使第二百十二條、第二百十條之偽造文書、第三百三十九條
    第一項詐欺取財罪嫌。
  (二)被告告辰○○部分（九十二年度偵字第一二三七０號）：被告辰○○於八十七年
    十一月間任職萬泰銀行崇明分行擔任銀行徵信工作，竟利用職務之便，假造辦理
    貸款之客戶岑復興名義，向萬泰銀行貸款五十五萬元；又於八十八年十月間任職
    萬泰銀行林森分行擔任法務收工作，以岑復興、黃俊傑等人名義，向萬泰銀行申
    請取得ＧＥＯＲＧＥ＆ＭＡＲＲＹ現金卡後，提領現金使用，因認被告辰○○涉
    犯刑法第二百十六條行使第二百十條之偽造私文書、第三百三十九條第一項詐欺
    取財、第二百零一條第一項、第三百四十二條第一項罪嫌。
  (三)惟查被告辰○○、卯○○部分，均經本院認檢察官起訴部分不能証明彼等犯罪，
    而駁回檢察官之上訴，則檢察官認被告辰○○、卯○○涉犯此部分犯罪，與前開
    無罪部分既無裁判上一罪關係，本院自無從併予審理，應退回由原移送併案檢察
    官另為適法之處理。
丁、被告辛○○、乙○○經合法傳喚，無正當之理由不到庭者，爰均不待彼等陳述，
    逕行判決。又本件被告戊○○雖有上訴，但因原審就其所犯共同行使偽造私文書
    部分不另為無罪判決，顯有不當，經本院予以撤銷改判，則被告戊○○部分因原
    審判決適用法條不當而撤銷，依刑事訴訟法第三百七十條但書規定，自得諭知較
    原審較重之刑。
據上論結，應依刑事訴訟法第三百六十八條、第三百六十九條第一項前段、第三百六
十四條、第二百九十九條第一項前段、第三百七十一條、第三百七十條但書，刑法第
二十八條、第五十六條、第二百十六條、第二百十條、第三百三十九條、第二百十九
條、第五十五條、第四十七條、第十九條第二項、第四十一條第一項前段、第七十四
條第一款、罰金罰鍰提高標準條例第一條前段、第二條，判決如主文。
本案經檢察官許仲瑩到庭執行職務。
中      華      民      國    九十三    年      七      月    二十八    日
                                     臺灣高等法院臺南分院刑事第四庭
                                             審判長法官  鄭  文  肅
                                                   法官  王  浦  傑
                                                   法官  陳  珍  如
右正本證明與原本無異。
檢察官及被告戊○○、蕭函華、丁○○、子○○、午○○、己○○、乙○○、癸○○
、丑○○如不服本判決，應於判決送達後十日內向本院提出上訴狀，其未敘述理由者
並應於提出上訴狀後十日內向本院補提理由書（應附繕本)。
被告辰○○、卯○○、丙○○、辛○○、甲○○不得上訴。
                                 法院書記官  周  美  莉
中      華      民      國    九十三     年      八     月      二     日
                                               法官附錄：本判決論罪科刑法?
臚G百十條偽造、變造私文書，足以生損害於公眾或他人者，處五年以下有期徒刑。
刑法第二百十六條
行使第二百十條至第二百十五條之文書者，依偽造、變造文書或登載不實事項或使登
載不實事項之規定處斷。
刑法第三百三十九條
意圖為自己或第三人不法之所有，以詐術使人將本人或第三人之物交付者，處五年以
下有期徒刑、拘役或科或併科一千元以下罰金。
以前項方法得財產上不法之利益或使第三人得之者亦同。
前二項之未遂犯罰之。
本件除被告辛○○、甲○○外，其餘均可上訴。
附表（單位：新台幣）
┌───┬─────┬────────┬──────────────┐
│申請人│ 核貸金額 │ 不實之公司名稱 │應沒收之偽造印章、印文      │
│      │          │暨向萬泰銀行提出│                            │
│      │          │之不實資料      │                            │
├───┼─────┼────────┼──────────────┤
│甲○○│100000元  │頂順紙器股份有限│無                          │
│      │          │公司。          │                            │
│      │          │各類所得扣繳暨免│                            │
│      │          │扣繳憑單。      │                            │
├───┼─────┼────────┼──────────────┤
│陳清泉│90000元   │帥領股份有限公司│無                          │
│      │          │。              │                            │
│      │          │各類所得扣繳暨免│                            │
│      │          │扣繳憑單。      │                            │
├───┼─────┼────────┼──────────────┤
│戊○○│100000元  │帥領股份有限公司│無                          │
│      │          │。              │                            │
│      │          │各類扣繳暨免扣繳│                            │
│      │          │憑單。          │     │
├───┼─────┼────────┼──────────────┤
│巳○○│100000元  │帥領股份有限公司│無                          │
│      │          │。              │                            │
│      │          │各類扣繳暨免扣繳│                            │
│      │          │憑單。          │                            │
├───┼─────┼────────┼──────────────┤
│丁○○│120000元  │頂順紙器股份有限│「頂順紙器股份有限公司」印章│
│      │          │公司。          │壹顆、印文貳枚。            │
│      │          │員工職務證明書及│「鄭耀振」印章壹顆、印文貳枚│
│      │          │頂順紙器股份有限│。                          │
│      │          │公司出具之員工出│                            │
│      │          │勤紀錄表一紙    │                            │
├───┼─────┼────────┼──────────────┤
│午○○│70000元   │登豪食品有限公司│無                          │
│ │          │。              │                            │
│      │          │各類所得扣繳暨免│                            │
│      │          │扣繳憑單。      │                            │
├───┼─────┼────────┼──────────────┤
│己○○│100000元  │耕欣實業有限公司│無                          │
│      │          │。              │                            │
│      │          │各類所得扣繳暨免│                            │
│      │          │扣繳憑單。      │                            │
├───┼─────┼────────┼──────────────┤
│乙○○│80000元   │頂順紙器股份有限│「頂順紙器股份有限公司」印章│
│      │          │公司。          │壹顆、印文壹枚。            │
│      │          │各類所得扣繳暨免│「鄭耀振」印章壹顆、印文壹枚│
│      │          │扣繳憑單。      │。                          │
├───┼─────┼────────┼──────────────┤
│丑○○│110000元  │莉嘉自粘商標有限│「莉嘉自粘商標有限公司」印章│
│      │          │公司。          │壹顆、印文壹枚。            │
│      │          │各類所得扣繳暨免│「施菊」印章壹顆、印文壹枚。│
│      │          │扣繳憑單及員工職│                            │
│      │          │務證明書。      │                            │
├───┼─────┼────────┼──────────────┤
│辛○○│110000元  │頂順紙器股份有限│無                          │
│      │          │公司。          │                            │
│      │          │各類所得扣繳暨免│                            │
│      │          │扣繳憑單及員工職│                            │
│      │          │務證明書。      │                            │
├───┼─────┼────────┼──────────────┤
│癸○○│130000元  │雨生實業有限公司│無                          │
│      │          │。              │                            │
│      │          │各類扣繳暨免扣繳│                            │
│      │          │憑單。          │                            │
└───┴─────┴────────┴──────────────┘
